【裁判字號】    90,交易,55
【裁判日期】    900831
【裁判案由】    公共危險等
【裁判全文】
臺灣基隆地方法院刑事判決                            九十年度交易字第五五號
    公  訴  人  臺灣基隆地方法院檢察署檢察官
    被      告  甲○○
右列被告因公共危險等案件，經檢察官提起公訴（九十年度偵字第二七七三號），本
院判決如左：
    主  文
甲○○服用酒類，不能安全駕駛動力交通工具而駕駛，處拘役伍拾日，如易科罰金，
以佰元折算壹日，緩刑貳年。
被訴過失傷害部分公訴不受理。
    事  實
一、甲○○明知酒後駕駛車輛，易致生公共危險，竟於民國（下同）九十年七月一日
    下午十六時許，在臺北縣瑞芳鎮○○○路與朋友共飲酒類已達不能安全駕駛動力
    交通工具之程度（經警施以酒精濃度測試，測得其吐氣所含酒精成份高達每公升
    ○．七四毫克）時，仍於同日下午十七時二十分許，駕駛車牌ＧＱＬ─七六五號
    重機車，沿臺北縣瑞芳鎮三爪子坑，由瑞芳往宜蘭方向行駛，途經該路一一八之
    一號（即瑞八公路一○公里處）前，適遇丁○○、乙○○夫婦推著坐於嬰兒車之
    稚童丙○○（八十九年九月二十八日生）在前行走，竟因酒後意識模糊而疏未注
    意車前狀況並隨時採取必要之安全措施，而自後追撞行走在前之丁○○、乙○○
    及嬰兒丙○○，致丁○○、乙○○及丙○○均受有身體多處擦傷等傷害（過失傷
    害部分業據告訴人撤回告訴，詳如後述）。
二、案經被害人丁○○、乙○○告訴暨臺北縣警察局瑞芳分局報請台灣基隆地方法院
    檢察署檢察官偵查起訴。
    理  由
壹、有罪部分
一、右揭因服用酒類不能安全駕駛動力交通工具，致未注意車前狀況而追撞前方告訴
    人而使之受傷等情，業據被告甲○○坦承不諱，並經被害人丁○○、乙○○於警
    訊及本院調查時指訴明確，復有經警測試吐氣所含酒精成份達每公升○．七四毫
    克之測試表及舉發違反道路交通管理事件通知單、道路交通事故調查報告表暨現
    場相片六幀在卷可稽。
二、依台灣高等法院檢察署所彙編之刑法第一百八十五條之三酒後駕車「不能安全駕
    駛」認定標準之相關論文資料一書中，台大醫學院吳木榮醫師、台北醫學院附設
    醫院蔡尚穎醫師、中央警察大學交通學系暨交通管理研究所程玉傑先生、蔡中志
    教授等人於彼等之研究著作中，均對血液中、呼氣中酒精之濃度對汽車駕駛人之
影響提出報告，如血液中酒精在30-50mg/dl時，駕駛能力變差，在50 -100mg/dl
    時，多話、大笑、感覺障礙，100-150mg/dl時，說話含糊、腳步不穩、可能會噁
    心，150-200mg/dl時，明顯酒醉、噁心、步履蹣跚（而呼氣中酒精濃度與血液中
    酒精濃度比為二千比一至二千三百比一）。本件被告甲○○之呼氣酒精濃度為
    0.74mg/L（茲以最低值之二千比一計算），經計算為148mg/dl，亦即依常人之反
    應，其已達說話含糊、腳步不穩、可能會噁心之程度。再者，呼氣中酒精濃度如
    達0.55mg/L時，其肇事率為一般人之十倍，凡此均載明於上開彙編文集中。本件
    被告之呼氣酒精濃度高達0.74mg/L，顯已影響其駕駛能力，並因此自後追撞行人
    肇事，足證其駕駛機車時已達不能安全駕駛之程度甚明，事證明確，被告此部分
    犯行應堪認定。
三、核被告所為，係犯刑法第一百八十五條之三之公共危險罪。爰審酌被告於酒後駕
    駛機車，嚴重危害交通安全，及被告業於事後與被害人達成和解，並坦承犯行，
    表示悔意等一切情狀，量處如主文所示之刑，並諭知易科罰金之折算標準。查被
    告前未曾受有期徒刑以上刑之宣告，有台灣高等法院被告全國前案紀錄表在卷可
    按，其因一時失率而罹刑章，經此偵審程序教訓，應知所警惕，而無再犯之虞，
    本院認前開對其宣告之刑，以暫不執行為適當，併予宣告緩刑二年，以啟自新。
貳、公訴不受理部分
一、公訴意旨另以：被告甲○○於九十年七月一日下午十六時許，在臺北縣瑞芳鎮○○○路與朋友共飲酒類，明知已飲酒過量（經警施以酒精濃度測試，測得吐氣所
    含酒精成份高達每公升○．七四毫克），酒精使其視覺反應遲鈍、影像不能集中
    、動作笨拙，將使駕駛行為反應遲鈍、不能看清前方路況等，已不能安全駕駛動
    力交通工具，猶於同日下午十七時十八分許，駕駛車牌ＧＱＬ─七六五號重機車
    ，沿臺北縣瑞芳鎮三爪子坑，由瑞芳往宜蘭方向行駛，途經該路一一八之一號（
    即瑞八公路一○公里處）前，適丁○○、乙○○夫婦推著坐於嬰兒車之稚童丙○○（八十九年九月廿八日生）在前行走，原應注意車前狀況，並隨時採取必要之
    安全措施，竟因酒後意識模糊而疏未注意車前狀況，遂自後追撞行走在前之丁○○、乙○○及嬰兒丙○○，致丁○○、乙○○及丙○○均受有身體多處擦傷等傷
    害，因認被告甲○○所為涉犯刑法過失傷害罪嫌等語。
二、按告訴乃論之罪，告訴人於第一審辯論終結前得撤回其告訴，又告訴經撤回者，
    應諭知不受理之判決，刑事訴訟法第二百三十八條第一項、第三百零三條第三款
    分別定有明文。查本件告訴人丁○○、乙○○告訴被告甲○○過失傷害案件，公
    訴人認係觸犯刑法第二百八十四條第一項前段罪名，依同法第二百八十七條前段
    規定，須告訴乃論。茲據告訴人丁○○、乙○○於九十年八月二十一日當庭撤回
    告訴，有上開期日之訊問筆錄在卷足按，依照首開說明，此部分爰逕為不受理之
    諭知。
參、據上論斷，應依刑事訴訟法第二百九十九條第一項前段、第三百零三條第三款，
    刑法第一百八十五條之三、第四十一條第一項、第七十四條第一款，罰金罰鍰提
    高標準條例第二條，判決如主文。
本案經檢察官劉嶽承到庭執行職務。
中      華      民      國      九十      年    八    月    三十一      日
                                臺灣基隆地方法院刑事第三庭
                                    法      官  林  玉  珮
右正本證明與原本無異。
對於本件判決如有不服，應於收受送達後十日內，向本院提出上訴書狀，上訴於臺灣
高等法院，並按他造當事人之人數附具繕本。
                                    書  記  官  陳  俊德
中      華      民      國      九十      年    九    月      四        日
附錄論罪法條
刑法第一百八十五條之三：
服用毒品、麻醉藥品、酒類或其他相類之物，不能安全駕駛動力交通工具而駕駛者，
處一年以下有期徒刑、拘役或三萬元以下罰金。


司法院資訊處製作；財團法人民間司法改革基金會備份。
